【裁判字號】    98,訴,2501
【裁判日期】    980814
【裁判案由】    毒品危害防制條例
【裁判全文】
臺灣板橋地方法院刑事判決         98年度訴字第2501號
公  訴  人  臺灣板橋地方法院檢察署檢察官
被      告  甲○○
上列被告因違反毒品危害防制條例案件，經檢察官提起公訴（九
十八年度毒偵字第三七二七號），就被訴事實為有罪之陳述，本
院改行簡式審判程序，判決如下：
    主  文
甲○○施用第一級毒品，累犯，處有期徒刑捌月，扣案注射針筒
貳支，均沒收之；又施用第二級毒品，累犯，處有期徒刑伍月。
應執行有期徒刑壹年，扣案注射針筒貳支，均沒收之。
    事  實
一、甲○○前於民國九十四年間因施用毒品案件，經臺灣屏東地
    方法院裁定送觀察、勒戒後，因認無繼續施用毒品傾向，而
    於九十四年十一月十七日執行完畢釋放出所。又因犯竊盜、
    詐欺案件，經臺灣高雄地方法院分別以九十四年度易字第六
    四三號、九十四年度易字第一一八二號及九十四年度簡字第
    七六九二號判決判處有期徒刑九月、一年二月及四月確定，
    前開三罪再經定應執行刑為有期徒刑二年二月確定，於九十
    五年十二月十三日縮短刑期假釋出監，至九十六年九月二十
    一日保護管束期滿未經撤銷假釋，其未執行之刑以已執行論
    而執行完畢。復於九十七年間因施用毒品案件，於九十八年
    一月五日經臺灣高雄地方法院以九十七年度審訴字第四五○
    ○號判決判處有期徒刑八月確定。又於九十八年間因施用毒
    品、竊盜案件，於九十八年六月二十九日經臺灣高雄地方法
    院以九十八年度訴緝字第七十九號判決判處有期徒刑四月、
    七月、四月，應執行有期徒刑一年十月確定。詎猶不知悔改
    ，於觀察勒戒執行完畢釋放後五年內，明知海洛因、甲基安
    非他命係毒品危害防制條例所列之第一、二級毒品，不得非
    法持有、施用，竟分別基於施用第一、二級毒品之犯意，先
    於九十八年五月十六日某時，在臺北縣華江橋附近之工寮內
    ，以燒烤玻璃球方式施用甲基安非他命一次（上開施用毒品
    器具於施用後已丟棄滅失）；復於翌日（十七日）上午九時
    許，於臺北縣板橋市○○路五十巷一號二樓五室友人之住處
    ，以針筒注射方式施用海洛因一次。嗣於同日下午七時二十
    分許，為警在上址友人住處查獲，並扣得甲○○所有供施毒
    品所用之注射針筒二支。
二、案經臺北縣政府警察局板橋分局移送臺灣板橋地方法院檢察
    署檢察官偵查起訴，本院改行簡式審判程序審理。
    理  由
一、訊據被告甲○○對於在上揭時、地施用海洛因、甲基安非他
    命之犯行均坦承不諱，且被告為警查獲後所採之尿液，分別
    以ＥＩＡ酵素免疫分析法初驗、ＧＣ／ＭＳ氣相層析質譜儀
    法確認複驗後均呈鴉片類、甲基安非他命之陽性反應，此有
    九十八年六月五日臺灣檢驗科技股份有限公司濫用藥物檢驗
    報告一紙（見偵卷第三十七頁）在卷可稽，且有如扣案之注
    射針筒二支可資佐證。被告曾於九十四年間因施用毒品案件
    ，經臺灣屏東地方法院裁定令入勒戒處所觀察、勒戒後，因
    認無繼續施用毒品傾向，而於九十四年十一月十七日執行完
    畢釋放出所，被告於觀察勒戒執行完畢釋放後之五年內，再
    犯本件施用毒品罪，於毒品危害防制條例第二十三條第二項
    有關起訴之規定相合，此有臺灣高等法院被告前案紀錄表、
    臺灣高等法院在監在押全國紀錄表附卷可按。其出於自由意
    志之自白與事實相符，事證明確，犯行堪以認定，應依法論
    科。
二、核被告所為分別係犯毒品危害防制條例第十條第一項之施用
    第一級毒品罪、第二項之施用第二級毒品罪。其各次施用前
    後非法持有海洛因、甲基安非他命之行為，為施用毒品之當
    然手段，應為施用毒品之行為所吸收，均不另論罪。又其分
    別施用海洛因、甲基安非他命之犯行，犯意各別、行為互殊
    ，應分論併罰。被告因竊盜、詐欺案件，由臺灣高雄地方法
    院分別以九十四年度易字第六四三號、九十四年度易字第一
    一八二號及九十四年度簡字第七六九二號判決判處有期徒刑
    九月、一年二月及四月確定，前開三罪再經臺灣高雄地方法
    院以九十五年度聲字第一三二八號裁定定應執行刑為有期徒
    刑二年二月確定，於九十五年十二月十三日縮短刑期假釋出
    監，至九十六年九月二十一日保護管束期滿未經撤銷假釋，
    其未執行之刑以已執行論而執行完畢，有臺灣高等法院被告
    前案紀錄表一件在卷可稽，其於有期徒刑執行完畢五年以內
    故意再犯
    本件有期徒刑以上之罪，為累犯，應依法分別加重其刑。爰
    審酌被告屢次施用毒品而不思悔改，意志力薄弱，其於觀察
    勒戒後，仍無法斷絕施用毒品惡習，若非將其處以較長之刑
    期，與社會上毒品來源隔離，使其能深自反省，斷絕與毒品
    之接觸，不足以改正施用毒品惡習，並考量被告犯罪後對於
    施用毒品之犯行，已經坦承，態度良好等一切情狀，分別量
    處如主文所示之刑，並定其應執行之刑。扣案之注射針筒二
    支係被告所有，供其施用海洛因所用之物，業據被告供承在
    卷，應依刑法第三十八條第一項第二款之規定沒收之。末查
    ，起訴書所載被告於友人賀文英住處為警查獲時，所扣得如
    附表所示之物，為賀文英所有（此部分涉及持有毒品等犯行
    ，未經檢察官處理），於被告施用毒品之犯行無涉，業據被
    告於警詢、偵查中及本院審理中供述明確，復與證人賀文英
    之證詞相符，是此一扣案物，無從依法於本案判決中併予宣
    告沒收或沒收銷燬之，附此敘明。
據上論斷，應依刑事訴訟法第二百七十三條之一第一項、第二百
九十九條第一項前段，毒品危害防制條例第十條第一項、第二項
，刑法第十一條前段、第四十七條第一項、第五十一條第五款、
第三十八條第一項第二款，判決如主文。
中    華    民    國    98    年    8     月    14    日
                 臺灣板橋地方法院刑事第三庭
                            法  官  王綽光
以上正本證明與原本無異
如不服本判決應於收受送達後十日內向本院提出上訴書狀，並應
敘述上訴理由; 其未敘述上訴理由者，應於上訴期間屆滿後二十
日內向本院補提理由書（均需按他造當事人之人數附繕本，切勿
逕送上級法院）
                            書記官  許清秋
中    華    民    國    98    年    8     月    17    日
附錄本案論罪科刑法條全文：
毒品危害防制條例第10條
施用第一級毒品者，處6月以上5年以下有期徒刑。
施用第二級毒品者，處3年以下有期徒刑。
附表：
一、海洛因3包(合計毛重2.58公克)
二、報紙包裝之海洛因76小包(合計毛重30.37公克)
三、報紙包裝之安非他命11小包 (合計毛重6.56公克)
四、電子磅秤1台
五、保險箱1個
六、分裝袋6個
七、海洛因8包 (合計毛重13.01公克)
八、安非他命 (合計毛重7.21公克)


司法院資訊處製作；財團法人民間司法改革基金會備份。
